# 自研软件核算

提问人：wangminhua 时间：2023-09-04 18:25:
陈老师，公司用自己IT人员自行开发一般管理应用软件，用的是成熟的技术与数据库，不属于R&D活动，可以下按无形资产准则，不在开发支出核算，不计算研发投入吗？比如在其他非流动资产科目中核算，在形成软件后转入无形资产。

回答人：chenyiwei
这类内部研发项目，如果研发成果完全是内部自用，则建议将研发支出予以费用化处理，不建议资本化。因为“提升管理效率”等都是非常主观、难以量化的目标，可能难以证明该类研发项目的未来经济利益流入潜力，故不建议资本化。